臺灣臺南地方法院刑事判決　　　　　 93年度交簡上字第116號
上　訴　人　臺灣臺南地方法院檢察署檢察官
上　訴　人
即　被　告　甲○○　男　26歲（民國67年11月2日生）
上列上訴人因被告過失傷害案件，不服本院中華民國九十三年七
月三十日九十三年度交簡字第一二九九號刑事簡易判決（聲請簡
易判決處刑案號：九十三年度偵字第二五一三號），提起上訴，
本院管轄之第二審合議庭判決如下：
    主  文
上訴駁回。
甲○○緩刑貳年。
    事  實
一、甲○○自民國九十二年八月間起，任職於潤照企業有限公司
    （下稱潤照公司）擔任司機工作，平日以駕駛自小貨車運送
    貨物為其業務，為從事業務之人。其於九十二年九月二十七
    日中午十一時許，駕駛潤照公司所有車牌號碼五Ｋ－五二九
    二號自小貨車載送該公司貨物，沿臺南縣永康市○○○路二
    一八巷由南向北行駛，行經該巷與大灣東路正常號誌之交岔
    路口時，本應注意汽車行駛時，駕駛人應注意車前狀況，並
    隨時採取必要之安全措施，且駕駛人駕駛汽車，應遵守道路
    交通標誌、標線、號誌之指示，又汽車行駛至交岔路口，其
    行進應遵守燈光號誌之指示，而依當時天候為晴、日間自然
    光線、路面以柏油鋪裝、乾燥無缺陷、視距良好且無障礙物
    之相關情狀，客觀上亦無不能注意之情事，詎其疏未注意車
    前狀況且未遵守其行向之號誌，貿然闖越其行向之紅燈號誌
    ，欲強行通過上開交岔路口，適丙○○駕駛車牌號碼ＵＧ－
    八五五六號自小客車搭載丁○○、黃陳秀琴沿大灣東路由東
    向西遵行渠行向之綠燈號誌通過上開路口，以致兩車發生撞
    擊，因而致丙○○受有頭部外傷之傷害，另丁○○受有左肱
    骨骨折之傷害。甲○○肇事後停留於現場，於到場處理員警
    尚不知何人為肇事者前，主動表明其為肇事車輛駕駛人，自
    首而接受裁判。
二、案經丙○○、丁○○訴由臺南縣警察局永康分局報請臺灣臺
    南地方法院檢察署檢察官偵查後聲請以簡易判決處刑。
    理  由
一、訊據上訴人即被告（以下簡稱被告）甲○○對其疏未注意車
    前狀況及其行向為紅燈之交通號誌，貿然闖越臺南縣永康市
    ○○○路與同路二一八巷交岔路口，以致與告訴人丙○○所
    駕駛之上開自小客車發生碰撞之事實，均坦承不諱，核與告
    訴人丙○○、丁○○於警詢及偵查中指訴之情節相符，並有
    道路交通事故調查報告表（一）、（二）、道路交通事故現
    場圖、道路交通事故現場蒐證照片六幀在卷可佐，堪認被告
    之自白與事實相符，應可採信。按汽車行駛時，駕駛人應注
    意車前狀況，並隨時採取必要之安全措施，且駕駛人駕駛汽
    車，應遵守道路交通標誌、標線、號誌之指示，又汽車行駛
    至交岔路口，其行進應遵守燈光號誌之指示，道路交通安全
    規則第九十四條第三項、第九十條、第一百零二條第一項第
    一款定有明文。查被告以駕駛自小貨車載運貨物為業，且領
    有適當之駕駛執照，此為被告所自承，並經到場處理員警於
    道路交通事故調查報告表（二）記載明確，其對於上開規定
    應知之甚稔，為其駕駛自小貨車應注意之事項；而本件車禍
    發生當時，天候為晴、日間自然光線、路面以柏油鋪裝、乾
    燥無缺陷、視距良好且無障礙物，有前引道路交通事故調查
    報告表（一）在卷可稽，是依當時狀況，客觀上亦無不能注
    意之情事，詎被告疏未注意車前狀況且未遵守其行向之號誌
    ，貿然闖越其行向之紅燈號誌，通過上開交岔路口，以致與
    告訴人丙○○所駕駛之車牌號碼ＵＧ－八五五六號自小客車
    在該交岔路口發生碰撞，其顯然違背上開注意義務，是被告
    確有過失無疑。又告訴人丙○○確因本件車禍受有頭部外傷
    之傷害，另告訴人丁○○亦因此受有左肱骨骨折之傷害，有
    奇美醫學中心診斷證明書二紙在卷可憑，是被告之過失行為
    與告訴人二人各自所受之傷害間，亦有相當因果關係。本案
    事證明確，被告過失傷害犯行已堪認定。
二、查被告以駕駛自小貨車載運貨物為業，為從事駕駛業務之人
    ，本案係於駕車載送貨物途中時肇事，致告訴人二人受傷，
    此業據被告於偵、審中自承在卷，是核其所為，係犯刑法第
    二百八十四條第二項前段之業務過失傷害罪。被告以一過失
    行為致告訴人丙○○、丁○○二人受傷，應依刑法第五十五
    條之規定，從一業務過失傷害罪處斷。被告於到場處理員警
    發覺何人為肇事者前，主動表明其為肇事車輛駕駛人，自首
    而接受裁判，此業據本院依職權向臺南縣警察局永康分局函
    詢查明屬實，有該局九十四年四月二十一日南縣永警六字第
    ０九四００一七七九八號函檢附之員警職務報告書一紙存卷
    可參，應依刑法第六十二條前段之規定減輕其刑。
三、原審以本案事證明確，依刑事訴訟法第四百四十九條第二項
    前段、刑法第二百八十四條第二項前段、第六十二條前段、
    第五十五條前段、第四十一條第一項前段，罰金罰鍰提高標
    準條例第一條前段、第二條，逕以簡易判決量處被告有期徒
    刑四月，並諭知易科罰金之折算標準，認事用法均無違誤，
    量刑亦屬妥適，檢察官以被告犯後態度不佳，原審量刑過輕
    為由提起上訴，並無理由；而被告以其業已與告訴人達成和
    解為由提起本件上訴，既未指摘原判決有何不當之處，其上
    訴亦無理由，應予駁回。
四、末查被告素行良好並無前科，有臺灣高等法院被告全國前案
    紀錄表附卷可稽，經此偵、審科刑教訓，當知警惕，信無再
    犯之虞，本院復考量被告業已與告訴人二人達成和解，賠償
    告訴人丙○○新臺幣（下同）五萬元，另賠償告訴人丁○○
    十萬元，有臺南縣歸仁鄉調解委員會九十四年民調字第十一
    號調解書一紙在卷可憑，而告訴人丙○○亦於本院九十四年
    四月二十一日準備程序中當場表明希望本院給予被告緩刑宣
    告之意，本院因認所宣告之刑以暫不執行為適當，爰諭知緩
    刑二年，以勵自新。
據上論斷，應依刑事訴訟法第四百五十五條之一第一項、第三項
、第三百六十八條，刑法第七十四條第一款，判決如主文。
本案經檢察官乙○○到庭執行職務。
中　　華　　民　　國　　94　　年　　 6　　月　　15  　日
　　　　　　　　　刑事第四庭    審判長法  官  張瑛宗
                                      法  官  李東柏
                                      法　官　周紹武
以上正本證明與原本無異。
不得上訴。
　　　　　　　　　　　　　　　　      書記官　陳淑芬
中　　華　　民　　國　　94　　年　　 6　　月　　15  　日
附錄本案論罪科刑法條全文：
中華民國刑法第二百八十四條第二項
從事業務之人，因業務上之過失傷害人者，處一年以下有期徒刑
、拘役或一千元以下罰金，致重傷者，處三年以下有期徒刑、拘
役或二千元以下罰金。
